最高法院刑事判決　　　　　　九十六年度台上字第四五八六號
上　訴　人　甲○○
上列上訴人因違反槍砲彈藥刀械管制條例案件，不服台灣高等法
院中華民國九十六年四月二十七日第二審判決（九十六年度上訴
字第五九五號，起訴案號：台灣新竹地方法院檢察署九十四年度
偵字第三二三九、三二四０號），提起上訴，本院判決如下：
    主  文
上訴駁回。
    理  由
按刑事訴訟法第三百七十七條規定，上訴於第三審法院，非以判
決違背法令為理由，不得為之。是提起第三審上訴，應以原判決
違背法令為理由，係屬法定要件。如果上訴理由書狀並未依據卷
內訴訟資料，具體指摘原判決不適用何種法則或如何適用不當，
或所指摘原判決違法情事，顯與法律規定得為第三審上訴理由之
違法情形，不相適合時，均應認其上訴為違背法律上之程式，予
以駁回。本件上訴意旨略稱：(1)、上訴人持有改造手槍之犯罪動
機與目的，純屬一時好奇，未曾持用以做違法之事，且沒有被害
人，對社會治安之危害極為輕微，原判決理由欄僅形式上審酌上
訴人非法持有改造手槍、子彈之犯罪動機與目的，並未明確指出
上訴人犯罪動機、目的為何，其據為量處上訴人罪刑之基礎，自
有判決不備理由之違法。(2)、原判決未引用刑法第五十九條規定
，自有判決不適用法則之違背法令云云。
惟查原判決認定上訴人於民國九十三年底某日，經由跳蚤雜誌上
登載之電話，與真實姓名年籍不詳綽號「阿財」之成年男子聯絡
後，約定在台北縣鶯歌鎮某不詳地點，由上訴人以新台幣（下同
）十八萬五千元之代價，向「阿財」購買具有殺傷力之仿ＢＥＲ
ＥＴＴＡ廠Ｍ９型半自動手槍製造之玩具手槍換裝土造金屬槍管
而成之改造手槍一支（含改造彈匣二個）、改造子彈三十三顆（
原四十六顆，其中四十顆係改造子彈成品，餘六顆則係改造子彈
半成品，改造子彈成品經試射後，其中三十三顆具殺傷力，餘七
顆不具殺傷力），而未經許可持有之。嗣於九十四年六月九日五
時五十分許，為警持搜索票搜索上訴人位於台中市○○路○段三
五號六樓之二之租屋處所，查獲上開槍彈等情，乃依憑上訴人之
自白、證人廖靜怡、黃姿芸之證詞、卷附搜索扣押筆錄及扣押物
品目錄表、證物照片、內政部警政署刑事警察局槍彈鑑定書及該
局九十四年十二月六日刑鑑字第０九四０一八二二二０號函之證
據，資為論處上訴人罪刑之依據，並於理由欄敘明：「查槍枝為
管制物品，影響社會治安甚鉅，上訴人無視政府禁令，持有槍枝
，固屬非是，惟本件尚無積極證據證明上訴人基於厚利而為此犯
行，或上訴人曾持該等槍、彈從事其他實害行為，所產生之危險
性明顯較低，其僅係因一時好奇購買而單純持有槍彈，持有之手
槍數量亦僅一枝；且上訴人自警詢至本院審理均始終坦承持有槍
彈之犯行，坦然面對刑罰制裁之情……爰審酌上訴人非法持有改
造手槍及子彈之犯罪動機、目的、手段、持有槍砲之數量，並兼
衡上訴人之智識程度、犯後坦承犯行及態度尚稱良好等一切情狀
（詳如上述），量處如主文第二項所示之刑……」等情，為其審
酌上訴人犯罪情狀之理由，其推理論斷衡諸經驗法則、論理法則
、證據法則等皆無違背。又查上訴人之犯罪情狀，在客觀上並無
足以引起一般同情，認為即予宣告法定低度刑期，猶嫌過重之情
事，原判決未適用刑法第五十九條之規定，於法亦無違誤，上訴
意旨(2)核非上訴第三審之適法理由，其餘上訴意旨係對原審已調
查明確並於判決內論駁或說明之事項，徒憑己見重為事實之爭辯
，或任意指摘，顯與法律規定得為第三審上訴理由之違法情形不
相適合。綜上說明，應認本件上訴違背法律上之程式，予以駁回
。
據上論結，應依刑事訴訟法第三百九十五條前段，判決如主文。
中　　華　　民　　國　九十六　年　　八　　月　二十三　日
                      最高法院刑事第六庭
                          審判長法官  呂　潮　澤
                                法官  吳　昆　仁
                                法官  孫　增　同
                                法官  趙　文　淵
                                法官  吳　　　燦
      本件正本證明與原本無異
                                      書  記  官
中　　華　　民　　國　九十六　年　　八　　月　二十七　日
                                                      Ｋ
